臺灣桃園地方法院刑事判決　　　　　110年度審交易字第290號
公　訴　人　臺灣桃園地方檢察署檢察官
被　　　告　劉炳坤


上列被告因公共危險案件，經檢察官提起公訴（110 年度偵字第
00000 號），被告於本院準備程序中，就被訴事實為有罪之陳述
，經本院告知簡式審判程序意旨，並聽取當事人之意見後，裁定
改依簡式審判程序審理，判決如下：
    主  文
劉炳坤駕駛動力交通工具，吐氣所含酒精濃度達每公升零點二五
毫克以上，累犯，處有期徒刑陸月，併科罰金新臺幣肆萬元，有
期徒刑如易科罰金，罰金如易服勞役，均以新臺幣壹仟元折算壹
日。
    事實及理由
一、本件犯罪事實及證據，除證據部分補充「被告劉炳坤於本院
    準備程序及審理中之自白」外，其餘均引用檢察官起訴書之
    記載（如附件）。
二、論罪科刑：
    核被告所為，係犯刑法第185 條之3 第1 項第1 款不能安全
    駕駛動力交通工具罪。又被告有如起訴書犯罪事實欄一、所
    載之論罪科刑紀錄，有臺灣高等法院被告前案紀錄表附卷可
    參，其受徒刑之執行完畢後，5 年以內故意再犯本案有期徒
    刑以上之罪，為累犯，而參照司法院大法官釋字第775 號解
    釋意旨，被告前已多次犯有公共危險犯行，足顯被告對刑之
    執行不知悔改，其前對刑罰之反應力亦屬薄弱，此次加重最
    低本刑，對其人身自由所為之限制自無過苛之侵害，是認應
    依刑法第47條第1 項規定加重其刑。爰審酌被告前已有多次
    酒後駕車之公共危險犯行，竟仍不知自律己行，再次於飲酒
    後猶騎乘重型機車行駛於公眾往來之道路，危及道路交通安
    全，且缺乏尊重其他用路人生命、財產安全之觀念，為警測
    得其吐氣所含酒精濃度已達每公升0.58毫克，所為實不足取
    ，兼衡被告之犯後自白，態度尚可，暨其自陳目前無業在宮
    廟服務、沒有需要扶養的人、教育程度為國中畢業等一切情
    狀，量處如主文所示之刑，並諭知易科罰金暨易服勞役之折
    算標準，以示懲儆。
據上論斷，應依刑事訴訟法第273 條之1 第1 項、第299 條第1
項前段、第310 條之2 、第454 條第2 項，判決如主文。
本案經檢察官吳建蕙提起公訴，檢察官林欣怡到庭執行職務。
中    華    民    國   110    年   11     月    5    日
                  刑事審查庭    法  官  林慈雁
以上正本證明與原本無異。
如不服本判決應於收受判決後20日內向本院提出上訴書狀，並應
敘述具體理由。其未敘述上訴理由者，應於上訴期間屆滿後20日
內向本院補提理由書( 均須按他造當事人之人數附繕本) 「切勿
逕送上級法院」。
                                書記官  吳秉翰
中    華    民    國   110    年    11    月    7     日
附錄論罪科刑法條
中華民國刑法第185條之3
駕駛動力交通工具而有下列情形之一者，處2 年以下有期徒刑，
得併科20萬元以下罰金：
一、吐氣所含酒精濃度達每公升零點二五毫克或血液中酒精濃度
    達百分之零點零五以上。
二、有前款以外之其他情事足認服用酒類或其他相類之物，致不
    能安全駕駛。
三、服用毒品、麻醉藥品或其他相類之物，致不能安全駕駛。
因而致人於死者，處3 年以上10年以下有期徒刑；致重傷者，處
1 年以上7 年以下有期徒刑。
曾犯本條或陸海空軍刑法第54條之罪，經有罪判決確定或經緩起
訴處分確定，於五年內再犯第1 項之罪因而致人於死者，處無期
徒刑或5 年以上有期徒刑；致重傷者，處3 年以上10年以下有期
徒刑。
 
附件：
臺灣桃園地方檢察署檢察官起訴書
                                    110年度偵字第22984號
    被      告  劉炳坤  男  54歲（民國00年0月00日生）
                        住桃園市○○區○○○0巷00號
                        國民身分證統一編號：Z000000000號
上列被告因公共危險案件，已經偵查終結，認應提起公訴，茲將
犯罪事實及證據並所犯法條分敘如下：
          犯罪事實
一、劉炳坤前因公共危險案件，經臺灣桃園地方法院以104 年度
    桃交簡字第1136號判決處有期徒刑6 月確定，於民國106 年
    10月17日社會勞動改易科罰金執行完畢。詎其猶不知悔改，
    於110 年5 月2 日上午8 時30分許起至同日下午5 時30分許
    ，在桃園市大溪區中正路與中央路交岔路口處公園飲用米酒
    1 瓶，搭乘計程車返回桃園市○○區○○○0 巷00號住處後
    ，明知飲酒後已達不能安全駕駛動力交通工具之程度，仍基
    於酒後駕駛動力交通工具之犯意，於同日晚間8 時40分許前
    某時，自該處騎乘車牌號碼000-000 號普通重型機車離去。
    嗣於同日晚間8 時40分許，行經桃園市大溪區中央路與登龍
    路88巷交岔路口為警攔檢盤查，並於同日晚間8 時43分許，
    測得其吐氣所含酒精濃度達每公升0.58毫克，而查知上情。
二、案經桃園市政府警察局大溪分局報告偵辦。
          證據並所犯法條
一、上揭犯罪事實，業據被告劉炳坤於警詢、偵查中坦承不諱，
    並有桃園市政府警察局舉發違反道路交通管理事件通知單、
    酒測單、桃園市政府警察局大溪分局酒精測定紀錄表、桃園
    市政府市察局舉發交通違規移置保管車輛通知單、車輛詳細
    資料報表等件在卷可稽，被告犯嫌堪以認定。
二、核被告所為，係犯刑法第185 條之3 第1 項第1 款之酒後駕
    駛動力交通工具罪嫌。又被告前曾受如犯罪事實欄所載之有
    期徒刑執行完畢，有刑案資料查註紀錄表在卷可稽，5 年以
    內故意再犯本件有期徒刑以上之罪，為累犯，請審酌依刑法
    第47條第1 項規定加重其刑。
三、依刑事訴訟法第251條第1項提起公訴。
    此    致
臺灣桃園地方法院
中    華    民    國   110    年    7     月    9     日
                          檢  察  官  吳建蕙
本件證明與原本無異
中    華    民    國   110    年    7     月    23    日
                          書  記  官  吳文琳
所犯法條：
中華民國刑法第185條之3
駕駛動力交通工具而有下列情形之一者，處二年以下有期徒刑，
得併科二十萬元以下罰金：
一、吐氣所含酒精濃度達每公升零點二五毫克或血液中酒精濃度
    達百分之零點零五以上。
二、有前款以外之其他情事足認服用酒類或其他相類之物，致不
    能安全駕駛。
三、服用毒品、麻醉藥品或其他相類之物，致不能安全駕駛。
因而致人於死者，處三年以上十年以下有期徒刑；致重傷者，處
一年以上七年以下有期徒刑。
曾犯本條或陸海空軍刑法第五十四條之罪，經有罪判決確定或經
緩起訴處分確定，於五年內再犯第一項之罪因而致人於死者，處
無期徒刑或五年以上有期徒刑；致重傷者，處三年以上十年以下
有期徒刑。